【裁判字號】    98,訴,476
【裁判日期】    980430
【裁判案由】    毒品危害防制條例
【裁判全文】
臺灣基隆地方法院刑事判決               98年度訴字第476號
公  訴  人  臺灣基隆地方法院檢察署檢察官
被      告  乙○○
上列被告因毒品危害防制條例案件，經檢察官提起公訴（98年度
毒偵字第460號），被告於準備程序進行中，就被訴事實為有罪
之陳述，經本院合議庭裁定由受命法官獨任進行簡式審判程序，
判決如下：
    主  文
乙○○施用第一級毒品，累犯，處有期徒刑柒月，扣案之第一級
毒品海洛因壹包（驗餘淨重：零點壹伍貳肆公克）沒收銷燬之，
包裝第一級毒品海洛因之外包裝袋壹只及扣案注射針筒貳支均沒
收；又施用第二級毒品，累犯，處有期徒刑月。應執行有期徒
刑玖月，扣案之第一級毒品海洛因壹包（驗餘淨重：零點壹伍貳
肆公克）沒收銷燬之，包裝第一級毒品海洛因之外包裝袋壹只及
扣案注射針筒貳支均沒收。
    事  實
一、乙○○前因施用毒品案件，經裁定觀察、勒戒後，認無繼續
    施用毒品之傾向，由臺灣基隆地方法院檢察署檢察官以89年
    度毒偵字第553 號為不起訴處分確定；復因施用毒品案件，
    經裁定觀察、勒戒後，認有繼續施用之傾向，由本院以91年
    度聲字第961號裁定令入勒戒處所施以強制戒治，於民國93
    年1月9日因法律修正而停止戒治，同時經前開檢察署檢察官
    以91年度毒偵字第928號起訴，經本院以91年度訴字第561號
    判處應執行有期徒刑10月確定，於93年11月8 日縮刑期滿執
    行完畢；復於94年再因施用毒品案件，經觀察、勒戒後，認
    有繼續施用毒品之傾向，經本院裁定令入勒戒處所施以強制
    戒治，於95年11月20日執行完畢，並由上開地檢署檢察官以
    95年度戒毒偵字第46號不起訴處分確定；另因竊盜案件，由
    臺灣桃園地方法院以95年度易字第454號判處有期徒刑7月確
    定，於96年6 月19日執行完畢；其後，又因施用毒品案件，
    由本院分別以96年度基簡字第1066號、96年度訴字第911 號
   ，各判處有期徒刑3月及應執行有期徒刑8 月確定，前開二案
    嗣經裁定應執行有期徒刑10月，於97年10月30日縮刑期滿執
    行完畢（構成累犯）。
二、詎乙○○仍未戒除毒癮，各基於施用第一級毒品海洛因及第
    二級毒品甲基安非他命之犯意，而於下列時間、地點施用毒
    品：
  (一)98年2月25日下午1時許，在其基隆市○○街37巷34之3 號住
    處，以將第一級毒品海洛因摻水注入針筒內，以注射靜脈血
    管方式，施用海洛因1次。
  (二)98年2月24日下午3、4 時許，在上址，以將甲基安非他命置
    於玻璃球吸食器內燒烤產生煙霧而吸食之方式施用甲基安非
    他命1 次（起訴書誤載施用毒品之時間、地點、方式，業據
    蒞庭檢察官當庭更正）。嗣於95年2月25日下午3時30分許，
    在基隆市○○街73巷5 號前處，為警盤查查獲並扣得其所有
    之毒品海洛因1包 (毛重0.4公克、驗後餘重0.1524公克) 及
    褲子右前口袋內之注射針筒2 支，經警採其尿液送驗後，呈
    海洛因及安非他命陽性反應，而悉(一)、(二)犯行。
三、案經基隆市警察局報告臺灣基隆地方法院檢察署檢察官偵查
    起訴。
    理  由
一、本件被告所犯者非為死刑、無期徒刑、最輕本刑為3 年以上
    有期徒刑之罪或高等法院管轄第一審案件，其於準備程序進
    行中，先就被訴事實為有罪之陳述，經告知其簡式審判程序
    之旨，並聽取公訴人及被告之意見後，本院依刑事訴訟法第
    273條之1第1 項之規定，裁定由受命法官獨任進行簡式審判
    程序，且依同法第273條之2規定，簡式審判程序之證據調查
    ，不受第159條第1項、第161條之2、第161條之3、第163 條
    之1及第164條至第170條規定之限制，合先敘明。
二、前揭犯罪事實，業據被告於本院準備程序及審理時坦承不諱
    ，又經被告同意，為警查獲後所採集之尿液經送驗後，呈安
    非他命、甲基安非他命、可待因、嗎啡之陽性反應，此有基
    隆市警察局第三分局偵辦毒品案件尿液檢體對照表（尿液檢
    體編號：000000-0）、台灣尖端先進生技醫藥股份有限公司
    濫用藥物檢驗報告各乙份附卷可稽，且參之以酵素免疫分析
    或薄層定性分析等方式為初步篩檢者，檢驗結果雖有相當程
    度偽陽性之可能，然以氣（液）相層析、質譜分析之儀器為
    交叉確認者，檢驗結果出現偽陽性之機率則極低，因而具有
    公信力，核足為對涉嫌人不利之認定；且扣案之米黃色粉末
    1 小包（驗餘淨重：0.1524公克），經警以毒品檢驗袋初步
    檢驗結果呈現嗎啡、海洛因反應，再送以交通部民用航空局
    以氣象層析質譜儀法鑑驗結果，亦含有海洛因成份，有基隆
    市警察局第三分局查獲涉嫌毒品危害防制條例初步鑑驗報告
    單、交通部民用航空局93年3月25日航藥鑑字第0981480號毒
    品鑑定書各乙份附卷可憑，足認被告自白與犯罪事實相符，
    其犯罪事證明確，犯行洵堪認定，應依法論科。
三、又施用甲基安非他命之代謝最先是去N-甲基（N-demethylat
    ion ）形成安非他命，而施用甲基安非他命後，在正常尿液
    PH值情況下，24小時內，有43％服用劑量以甲基安非他命原
    態排出；另施用安非他命後24小時內，有30％以安非他命原
    態排出，20％經去氨基作用及氧化作用形成苯甲酸，2％ 經
    反應形成Norephedrine（參照行政院衛生署出版「物質濫用
    」、「常見濫用藥物檢驗方法彙編」所載）。而施用安非他
    命後，其尿液不致檢出甲基安非他命陽性反應，而施用甲基
    安非他命後，其尿液可檢出甲基安非他命和其代謝物安非他
    命成分，有行政院衛生署管制藥品管理局93年11月2 日管檢
    字第0930010499號函可按，是尿液經檢驗出甲基安非他命陽
    性反應，係被告施用甲基安非他命後以甲基安非他命原態排
    出者；而檢驗出安非他命陽性部分，乃施用甲基安非他命、
    安非他命均可檢驗出安非他命陽性反應。查被告為警採集之
    尿液經檢驗結果，呈安非他命及甲基安非他命陽性反應，足
    以認定被告係施用甲基安非他命，而非安非他命，起訴書記
    載被告係施用安非他命，容有誤會，併此敘明。
四、查海洛因、甲基安非他命分係毒品危害防制條例第2條第2項
    第1款、第2款所定之第一級、第二級毒品，核被告所為係犯
    毒品危害防制條例第10條第1項、第2項之施用第一級、第二
    級毒品罪。被告持有第一級毒品海洛因及第二級毒品甲基安
    非他命之低度行為，應為施用第一級、第二級毒品之高度行
    為所吸收，不另論罪。被告先後所犯上開2罪，犯意各別，
    行為互殊，應予分論併罰。又被告有事實欄所示論罪科刑執
    行完畢情形，有臺灣高等法院被告前案紀錄表乙份附卷足憑
    ，其於前案執行完畢後5 年內，故意再犯本件有期徒刑以上
    之罪，均為累犯，各依刑法第47條第1 項加重其刑。爰審酌
    被告曾有施用毒品之前科仍不知戒除，惟犯罪後坦承犯行，
    且所犯之施用毒品犯行乃戕害自己身心健康，並未危及他人
    等一切情狀，分別量處如主文所示之刑，併定其應執行之刑
    。
五、至扣案之第一級毒品海洛因包（驗餘淨重：0.1524公克）為
    查獲之毒品，應依毒品危害防制條例第18條第1項前段規定
    宣告沒收銷燬之；包裝前開第一級毒品之外包裝1只，具有
    防止毒品裸露、散逸之功能，且無與毒品難以析離而無法個
    別宣告沒收之情事，與扣案之注射針筒2支均供犯本案施用
    第一級毒品海洛因所用，業據被告供承明確，爰依刑法第38
    條第1項第2款、第3項之規定，宣告沒收。
據上論斷，應依刑事訴訟法第273條之1第1項、第299條第1 項前
段，毒品危害防制條例第10條第1項、第2項、第18條第1 項前段
，刑法第11條前段、第47條第1項、第38條第1項第2 款、第51條
第5款，判決如主文。
本案經檢察官甲○○到庭執行職務。
中    華    民    國    98    年    4     月    30    日
                  刑事第四庭法  官   周霙蘭
以上正本證明與原本無異。
如不服本判決應於收受本判決後10日內向本院提出上訴書狀，其
未敘述上訴理由者，並得於提起上訴後10日內向本院補提理由書
狀（均須按他造當事人之人數附繕本）「切勿逕送上級法院」。
中    華    民    國    98    年    4     月    30    日
                            書記官   莊智凱
附錄本案所犯法條：
毒品危害防制條例第10條：
I施用第一級毒品者，處 6 月以上 5 年以下有期徒刑。
II施用第二級毒品者，處 3 年以下有期徒刑。


司法院資訊處製作；財團法人民間司法改革基金會備份。
